---
title: "ScupSchool development"
output:
  html_document:
    toc: true
    toc_depth: 2
---

```{r setup, include=FALSE}
knitr::opts_chunk$set(
  echo = TRUE,
  message = FALSE,
  warning = FALSE
)
```

# 1. Locate the project root

```{r project-root}
find_project_root <- function(start = getwd()) {
  current <- normalizePath(
    start,
    winslash = "/",
    mustWork = TRUE
  )

  repeat {
    has_git <- dir.exists(file.path(current, ".git"))
    has_rproj <- length(
      list.files(
        current,
        pattern = "\\.Rproj$",
        full.names = TRUE
      )
    ) > 0

    if (has_git || has_rproj) {
      return(current)
    }

    parent <- dirname(current)

    if (identical(parent, current)) {
      stop("Could not find the project root.")
    }

    current <- parent
  }
}

project_root <- find_project_root()
setwd(project_root)

cat("Project root:\n", project_root, "\n")
```

# 2. Configuration

Change these links later when the actual resources are available.

```{r configuration}
overwrite_existing <- FALSE

placeholder_links <- list(
  booklet = "https://example.com/booklet",
  workspace = "https://drive.google.com/",
  meeting_pack = "https://example.com/meeting-pack"
)
```

# 3. Helper functions

```{r helpers}
project_path <- function(...) {
  file.path(project_root, ...)
}

write_if_missing <- function(path, lines, overwrite = overwrite_existing) {
  full_path <- project_path(path)

  if (file.exists(full_path) && !overwrite) {
    message("Skipped existing file: ", path)
    return(invisible(FALSE))
  }

  dir.create(
    dirname(full_path),
    recursive = TRUE,
    showWarnings = FALSE
  )

  writeLines(
    text = lines,
    con = full_path,
    useBytes = TRUE
  )

  message("Written: ", path)
  invisible(TRUE)
}
```

# 4. Create the folder structure

```{r folders}
directories <- c(
  "modules/project-foundations/problem-identification",
  "assets/css",
  "assets/images/shared",
  "assets/images/problem-identification",
  "assets/icons",
  "includes/reusable-content",
  "dev"
)

for (directory in directories) {
  dir.create(
    project_path(directory),
    recursive = TRUE,
    showWarnings = FALSE
  )
}

cat("Folder structure created.\n")
```

# 5. Create the Quarto configuration

```{r quarto-configuration}
write_if_missing(
  "_quarto.yml",
  c(
    'project:',
    '  type: website',
    '  output-dir: _site',
    '  render:',
    '    - "*.qmd"',
    '    - "modules/**/*.qmd"',
    '',
    'lang: hu',
    '',
    'website:',
    '  title: "ScupSchool"',
    '  page-navigation: true',
    '',
    '  navbar:',
    '    background: light',
    '    left:',
    '      - href: index.qmd',
    '        text: Kezdőlap',
    '',
    '  sidebar:',
    '    style: docked',
    '    search: false',
    '    contents:',
    '      - href: index.qmd',
    '        text: Kezdőlap',
    '',
    '      - section: "Problémaazonosítás"',
    '        contents:',
    '          - href: modules/project-foundations/problem-identification/index.qmd',
    '            text: Áttekintés',
    '          - href: modules/project-foundations/problem-identification/process-booklet.qmd',
    '            text: Hogyan dolgozd fel a bookletet?',
    '          - href: modules/project-foundations/problem-identification/define-problem.qmd',
    '            text: Mit értünk probléma alatt?',
    '          - href: modules/project-foundations/problem-identification/choose-problems.qmd',
    '            text: Hogyan válassz problémát?',
    '          - href: modules/project-foundations/problem-identification/meeting-readiness.qmd',
    '            text: Készen állsz a meetingre',
    '',
    '  page-footer:',
    '    center: "ScupSchool — Együtt a Tudományért Egyesület"',
    '',
    'format:',
    '  html:',
    '    theme: cosmo',
    '    css: assets/css/scupschool.css',
    '    toc: true',
    '    toc-title: "Ezen az oldalon"',
    '    anchor-sections: false',
    '    smooth-scroll: true',
    '',
    'execute:',
    '  freeze: auto'
  )
)

write_if_missing(
  "_variables.yml",
  c(
    paste0('booklet_url: "', placeholder_links$booklet, '"'),
    paste0('drive_workspace_url: "', placeholder_links$workspace, '"'),
    paste0('meeting_pack_url: "', placeholder_links$meeting_pack, '"')
  )
)
```

# 6. Create repository support files

```{r repository-files}
write_if_missing(
  ".gitignore",
  c(
    ".Rproj.user",
    ".Rhistory",
    ".RData",
    ".Ruserdata",
    "_site/",
    ".quarto/"
  )
)

write_if_missing(
  "README.md",
  c(
    "# ScupSchool",
    "",
    "Pilot implementation of the ScupSchool project-based online course.",
    "",
    "## Local preview",
    "",
    "From the project root:",
    "",
    "```bash",
    "quarto preview",
    "```",
    "",
    "## Render",
    "",
    "```bash",
    "quarto render",
    "```"
  )
)
```

# 7. Create the initial visual system

The colors below are pilot approximations. We can replace them with the exact brand values later.

```{r stylesheet}
write_if_missing(
  "assets/css/scupschool.css",
  c(
    '@import url("https://fonts.googleapis.com/css2?family=Nunito+Sans:wght@400;600;700;800&family=Poppins:wght@500;600;700;800&display=swap");',
    '',
    ':root {',
    '  --scup-blue: #3d8fd1;',
    '  --scup-dark-blue: #253f7d;',
    '  --scup-purple: #5a238f;',
    '  --scup-turquoise: #52bfd0;',
    '  --scup-light-blue: #edf7fb;',
    '  --scup-light-purple: #f4effa;',
    '  --scup-text: #263238;',
    '  --scup-muted: #607080;',
    '  --scup-border: #dce7ee;',
    '}',
    '',
    'body {',
    '  font-family: "Nunito Sans", sans-serif;',
    '  color: var(--scup-text);',
    '  font-size: 1.06rem;',
    '  line-height: 1.7;',
    '}',
    '',
    'h1, h2, h3, h4,',
    '.navbar-title,',
    '.sidebar-title {',
    '  font-family: "Poppins", sans-serif;',
    '  font-weight: 700;',
    '  color: var(--scup-dark-blue);',
    '}',
    '',
    'h1 {',
    '  font-size: clamp(2rem, 4vw, 3.1rem);',
    '  margin-bottom: 1rem;',
    '}',
    '',
    'h2 {',
    '  margin-top: 2.5rem;',
    '}',
    '',
    'p, li {',
    '  max-width: 72ch;',
    '}',
    '',
    '.navbar {',
    '  border-bottom: 1px solid var(--scup-border);',
    '}',
    '',
    '.sidebar-navigation a {',
    '  border-radius: 0.55rem;',
    '}',
    '',
    '.sidebar-navigation .active > a {',
    '  color: var(--scup-dark-blue);',
    '  font-weight: 800;',
    '}',
    '',
    '.hero-panel {',
    '  padding: clamp(1.5rem, 4vw, 3.25rem);',
    '  margin: 1rem 0 2rem;',
    '  border-radius: 1.5rem;',
    '  background:',
    '    linear-gradient(135deg,',
    '      rgba(61, 143, 209, 0.14),',
    '      rgba(90, 35, 143, 0.13));',
    '  border: 1px solid rgba(61, 143, 209, 0.18);',
    '}',
    '',
    '.hero-panel h2 {',
    '  margin-top: 0;',
    '  font-size: clamp(1.5rem, 3vw, 2.2rem);',
    '}',
    '',
    '.course-meta {',
    '  display: inline-flex;',
    '  align-items: center;',
    '  gap: 0.5rem;',
    '  padding: 0.45rem 0.85rem;',
    '  margin-bottom: 1rem;',
    '  border-radius: 999px;',
    '  background: var(--scup-light-blue);',
    '  color: var(--scup-dark-blue);',
    '  font-weight: 800;',
    '}',
    '',
    '.step-grid {',
    '  display: grid;',
    '  grid-template-columns: repeat(auto-fit, minmax(210px, 1fr));',
    '  gap: 1rem;',
    '  margin: 1.5rem 0;',
    '}',
    '',
    '.step-card {',
    '  padding: 1.25rem;',
    '  border: 1px solid var(--scup-border);',
    '  border-radius: 1rem;',
    '  background: #ffffff;',
    '  box-shadow: 0 8px 24px rgba(37, 63, 125, 0.06);',
    '}',
    '',
    '.step-card h3 {',
    '  margin-top: 0;',
    '  font-size: 1.1rem;',
    '}',
    '',
    '.callout {',
    '  border-radius: 1rem;',
    '  margin: 1.5rem 0;',
    '}',
    '',
    '.callout-note {',
    '  border-left-color: var(--scup-blue);',
    '}',
    '',
    '.callout-tip {',
    '  border-left-color: var(--scup-turquoise);',
    '}',
    '',
    '.callout-important {',
    '  border-left-color: var(--scup-purple);',
    '}',
    '',
    '.btn-primary {',
    '  background: var(--scup-dark-blue);',
    '  border-color: var(--scup-dark-blue);',
    '  border-radius: 999px;',
    '  padding: 0.75rem 1.3rem;',
    '  font-family: "Poppins", sans-serif;',
    '  font-weight: 700;',
    '}',
    '',
    '.btn-primary:hover {',
    '  background: var(--scup-purple);',
    '  border-color: var(--scup-purple);',
    '}',
    '',
    '.page-navigation {',
    '  margin-top: 3rem;',
    '  padding-top: 1.5rem;',
    '  border-top: 1px solid var(--scup-border);',
    '}',
    '',
    '.task-list {',
    '  padding: 1.25rem 1.25rem 0.5rem;',
    '  border: 1px solid var(--scup-border);',
    '  border-radius: 1rem;',
    '  background: #ffffff;',
    '}',
    '',
    '@media (max-width: 768px) {',
    '  body {',
    '    font-size: 1rem;',
    '  }',
    '',
    '  .hero-panel {',
    '    border-radius: 1rem;',
    '  }',
    '',
    '  .btn {',
    '    display: block;',
    '    width: 100%;',
    '    text-align: center;',
    '  }',
    '}'
  )
)
```

# 8. Create the pilot home page

```{r home-page}
write_if_missing(
  "index.qmd",
  c(
    '---',
    'title: "ScupSchool"',
    'subtitle: "Projektalapú tanulás lépésről lépésre"',
    'toc: false',
    '---',
    '',
    '::: {.hero-panel}',
    '## Készülj fel a következő csapatmeetingre',
    '',
    'Ebben a rövid tanulási blokkban azt fogod végiggondolni, milyen problémák kapcsolódnak a booklet tudományos témájához.',
    '',
    'A felkészülés végére három különböző problémát fogalmazol meg, mindegyiket egy-egy mondatban. Ezekkel érkezel majd a következő csapatmeetingre.',
    ':::',
    '',
    '<div class="course-meta">⏱ Becsült idő: körülbelül 20 perc</div>',
    '',
    '::: {.callout-tip title="Mire lesz szükséged?"}',
    '- a kurzushoz kapott tudománykommunikációs bookletre;',
    '- internetkapcsolatra;',
    '- a csapat közös Google Drive-munkaterére;',
    '- egy nyugodt, körülbelül 20 perces időszakra.',
    ':::',
    '',
    'A kurzusoldal megmutatja a gondolkodás lépéseit. A saját válaszaidat és a három problémamondatot a csapat közös munkaterében fogod rögzíteni.',
    '',
    '[Kezdés](modules/project-foundations/problem-identification/index.qmd){.btn .btn-primary .btn-lg}'
  )
)
```

# 9. Create the section overview

```{r overview-page}
write_if_missing(
  "modules/project-foundations/problem-identification/index.qmd",
  c(
    '---',
    'title: "Problémaazonosítás"',
    'subtitle: "Felkészülés az első közös döntésre"',
    'toc: false',
    '---',
    '',
    '<div class="course-meta">⏱ Becsült idő: 1–2 perc</div>',
    '',
    '::: {.callout-note title="Ezen a tanulási blokkon…"}',
    'Megtanulod, hogyan keress a booklet témájához kapcsolódó, jól megfogalmazható problémákat.',
    ':::',
    '',
    'A következő meetingen a csapatotok kiválaszt egy közös problémát, majd elkészíti a probléma első gondolattérképét.',
    '',
    'Ehhez mindenkinek három saját problémalehetőséggel kell érkeznie.',
    '',
    '## Mit fogsz elkészíteni?',
    '',
    'A felkészülés végére legyen előtted:',
    '',
    '- három különböző probléma;',
    '- mindegyik egyetlen mondatban megfogalmazva;',
    '- mindhárom elmentve a csapat közös munkaterében.',
    '',
    '::: {.step-grid}',
    '::: {.step-card}',
    '### 1. Booklet',
    '',
    'Aktívan feldolgozod a tudományos témát.',
    ':::',
    '',
    '::: {.step-card}',
    '### 2. Probléma',
    '',
    'Megtanulod, mitől lesz egy jelenségből használható problémamegfogalmazás.',
    ':::',
    '',
    '::: {.step-card}',
    '### 3. Választás',
    '',
    'Kiválasztasz és megfogalmazol három problémát.',
    ':::',
    '',
    '::: {.step-card}',
    '### 4. Meeting',
    '',
    'A csapat közösen dönt az egyik problémáról.',
    ':::',
    ':::',
    '',
    '::: {.callout-important title="Fontos"}',
    'Most még nem kell megoldást találnod. Először azt kell pontosan megértenetek, milyen problémával szeretnétek foglalkozni.',
    ':::'
  )
)
```

# 10. Create the booklet-processing page

```{r process-booklet-page}
write_if_missing(
  "modules/project-foundations/problem-identification/process-booklet.qmd",
  c(
    '---',
    'title: "Hogyan dolgozd fel a bookletet?"',
    'subtitle: "Ne csak olvasd — keress benne problémákat"',
    'toc: true',
    '---',
    '',
    '<div class="course-meta">⏱ Becsült idő: körülbelül 3 perc</div>',
    '',
    '::: {.callout-note title="Ezen az oldalon…"}',
    'Kapsz egy egyszerű módszert ahhoz, hogy a bookletből ne csak érdekes tényeket, hanem lehetséges problémákat is ki tudj emelni.',
    ':::',
    '',
    '## Olvasás közben négy dolgot keress',
    '',
    '### 1. Kit érint?',
    '',
    'Figyeld meg, mely emberek, közösségek, intézmények vagy élőlények jelennek meg a témában.',
    '',
    '### 2. Mi okoz nehézséget?',
    '',
    'Keress olyan helyzeteket, amelyek károsak, igazságtalanok, veszélyesek, pazarlók vagy jelenleg nem működnek jól.',
    '',
    '### 3. Miért fontos?',
    '',
    'Gondold végig, milyen következménye van annak, ha a helyzet változatlan marad.',
    '',
    '### 4. Mi hiányzik?',
    '',
    'Lehet, hogy információ, figyelem, együttműködés, jó döntés vagy egy használható megoldás hiányzik.',
    '',
    '::: {.callout-tip title="A te feladatod"}',
    'Nyisd meg a bookletet, és jelölj meg legalább három olyan részt, amely mögött valamilyen probléma sejthető.',
    '',
    '[Booklet megnyitása]({{< var booklet_url >}}){.btn .btn-primary target="_blank"}',
    ':::',
    '',
    '::: {.callout-important title="A meetingen erre lesz szükséged"}',
    'Nem a teljes bookletet kell majd összefoglalnod. Olyan konkrét helyzeteket keress, amelyekről a csapat tovább tud gondolkodni.',
    ':::'
  )
)
```

# 11. Create the problem-definition page

```{r define-problem-page}
write_if_missing(
  "modules/project-foundations/problem-identification/define-problem.qmd",
  c(
    '---',
    'title: "Mit értünk probléma alatt?"',
    'subtitle: "A témától a pontos problémamondatig"',
    'toc: true',
    '---',
    '',
    '<div class="course-meta">⏱ Becsült idő: körülbelül 4 perc</div>',
    '',
    '::: {.callout-note title="Ezen az oldalon…"}',
    'Megtanulod megkülönböztetni a témát, a tényt és a problémát.',
    ':::',
    '',
    '## A téma még nem probléma',
    '',
    'A „mikroműanyagok” egy téma. Megmutatja, miről beszélünk, de még nem mondja el, pontosan mi nincs rendben.',
    '',
    'Egy tudományos tény szintén nem feltétlenül probléma. Például:',
    '',
    '> Mikroműanyagokat mutattak ki folyók vizében.',
    '',
    'Ez fontos információ, de önmagában még nem mondja meg, kit érint, milyen nehézséget okoz, és miért kellene foglalkoznunk vele.',
    '',
    '## Egy problémamondat legyen konkrét',
    '',
    'Egy használható problémamondat általában megmutatja:',
    '',
    '- kit vagy mit érint a helyzet;',
    '- mi a nehézség vagy káros következmény;',
    '- miért fontos foglalkozni vele.',
    '',
    '::: {.callout-tip title="Példa"}',
    '**Téma:** mikroműanyagok',
    '',
    '**Tény:** mikroműanyagok kerülnek a természetes vizekbe.',
    '',
    '**Probléma:** sok középiskolás nem tudja, hogy a hétköznapi műanyaghasználata hogyan járul hozzá a helyi vizek mikroműanyag-szennyezéséhez.',
    ':::',
    '',
    '## Egy mondat, egy probléma',
    '',
    'A jó problémamondat nem próbál egyszerre minden következményt és minden lehetséges megoldást felsorolni.',
    '',
    '::: {.callout-important title="Ellenőrző kérdés"}',
    'A mondatodból egy másik ember is megérti, hogy **kinek**, **mi** okoz problémát és **miért**?',
    ':::'
  )
)
```

# 12. Create the central activity page

```{r choose-problems-page}
write_if_missing(
  "modules/project-foundations/problem-identification/choose-problems.qmd",
  c(
    '---',
    'title: "Hogyan válassz problémát?"',
    'subtitle: "Fogalmazz meg három különböző lehetőséget"',
    'toc: true',
    '---',
    '',
    '<div class="course-meta">⏱ Becsült idő: körülbelül 8–9 perc</div>',
    '',
    '::: {.callout-note title="Ezen az oldalon…"}',
    'Kiválasztasz három problémát a booklet témájából, majd mindegyiket egy mondatban fogalmazod meg.',
    ':::',
    '',
    '## Mitől használható egy probléma?',
    '',
    'Mielőtt választasz, ellenőrizd a lehetőségeidet.',
    '',
    'Egy jó probléma:',
    '',
    '- kapcsolódik a bookletben bemutatott tudományos témához;',
    '- egy konkrét helyzetet ír le;',
    '- azonosítható embereket, közösségeket vagy más érintetteket nevez meg;',
    '- nem tartalmazza előre a megoldást;',
    '- elég fontos és érdekes ahhoz, hogy a csapat tovább dolgozzon rajta.',
    '',
    '## Válassz három különböző irányt',
    '',
    'Ne ugyanazt a problémát fogalmazd át háromféleképpen. Keress eltérő érintetteket, következményeket vagy helyzeteket.',
    '',
    '::: {.callout-tip title="A te feladatod"}',
    'Fogalmazz meg három különböző problémát. Mindegyiket egyetlen mondatban írd le.',
    '',
    '1. **Első problémamondat:** …',
    '2. **Második problémamondat:** …',
    '3. **Harmadik problémamondat:** …',
    ':::',
    '',
    '::: {.callout-important title="Mentsd a közös munkatérbe"}',
    'Másold be a három mondatot a csapat közös Google Drive-munkaterébe. A következő meetingen ezekből fogtok kiindulni.',
    '',
    '[Közös munkatér megnyitása]({{< var drive_workspace_url >}}){.btn .btn-primary target="_blank"}',
    ':::',
    '',
    '## Gyors önellenőrzés',
    '',
    '- Valóban három különböző problémát írtál?',
    '- Mindegyik egyetlen mondat?',
    '- Megnevezted vagy egyértelművé tetted az érintetteket?',
    '- A probléma kapcsolódik a booklethez?',
    '- Nem írtad bele előre a megoldást?'
  )
)
```

# 13. Create the readiness page

```{r readiness-page}
write_if_missing(
  "modules/project-foundations/problem-identification/meeting-readiness.qmd",
  c(
    '---',
    'title: "Készen állsz a meetingre"',
    'subtitle: "Ellenőrizd, hogy minden megvan-e"',
    'toc: false',
    '---',
    '',
    '<div class="course-meta">⏱ Becsült idő: körülbelül 2 perc</div>',
    '',
    'Elérkeztél az egyéni felkészülés végére.',
    '',
    'A következő meetingen a csapatotok megismeri az összes problémalehetőséget, kiválaszt egy közös problémát, majd elkészíti annak gondolattérképét.',
    '',
    '::: {.task-list}',
    '## Ellenőrzőlista',
    '',
    '- [ ] Feldolgoztam a bookletet.',
    '- [ ] Értem a különbséget egy téma, egy tény és egy probléma között.',
    '- [ ] Megfogalmaztam három különböző problémát.',
    '- [ ] Mindhárom problémát egy-egy mondatban írtam le.',
    '- [ ] Elmentettem őket a csapat közös munkaterébe.',
    '- [ ] A meetingen hozzá fogok férni a mondataimhoz.',
    ':::',
    '',
    '::: {.callout-tip title="Minden pont teljesült?"}',
    'Akkor készen állsz a következő csapatmeetingre.',
    ':::',
    '',
    '[Közös munkatér ellenőrzése]({{< var drive_workspace_url >}}){.btn .btn-outline-primary target="_blank"}',
    '',
    '[Meetingcsomag megnyitása](meeting-pack.qmd){.btn .btn-primary .btn-lg}'
  )
)
```

# 14. Create the hidden meeting-pack page

```{r meeting-pack-page}
write_if_missing(
  "modules/project-foundations/problem-identification/meeting-pack.qmd",
  c(
    '---',
    'title: "Problémaazonosító meetingcsomag"',
    'subtitle: "Segédanyag a közös munkához"',
    'toc: false',
    '---',
    '',
    '::: {.hero-panel}',
    '## A meeting célja',
    '',
    'A csapat kiválaszt egy közös problémát, majd gondolattérképet készít hozzá.',
    ':::',
    '',
    'A meeting elején mindenki röviden bemutatja a három előkészített problémamondatát.',
    '',
    'Ezután a csapat:',
    '',
    '1. összehasonlítja a lehetőségeket;',
    '2. kiválaszt egy közös problémát;',
    '3. azonosítja a fő érintetteket;',
    '4. összegyűjti a lehetséges kulcsüzeneteket;',
    '5. feljegyzi az első projektformátum-ötleteket.',
    '',
    '::: {.callout-important title="A meeting előtt"}',
    'Nyisd meg a csapat közös munkaterét, és készítsd elő a három problémamondatodat.',
    ':::',
    '',
    '[Meetingdokumentumok letöltése]({{< var meeting_pack_url >}}){.btn .btn-primary .btn-lg target="_blank"}',
    '',
    '[Vissza az ellenőrzőlistához](meeting-readiness.qmd)'
  )
)
```

# 15. Inspect the generated project

```{r inspect-project}
generated_files <- list.files(
  project_root,
  recursive = TRUE,
  all.files = TRUE,
  no.. = TRUE
)

generated_files <- generated_files[
  !grepl("^\\.git/", generated_files)
]

cat(
  paste(generated_files, collapse = "\n"),
  "\n"
)
```

# 16. Check whether Quarto is available

```{r check-quarto}
quarto_path <- Sys.which("quarto")

if (!nzchar(quarto_path)) {
  stop(
    paste(
      "Quarto was not found.",
      "Check the RStudio Quarto installation before rendering."
    )
  )
}

quarto_version <- system2(
  quarto_path,
  args = "--version",
  stdout = TRUE,
  stderr = TRUE
)

cat(
  "Quarto path:", quarto_path, "\n",
  "Quarto version:", quarto_version, "\n"
)
```

# 17. Render the website

Run this after all previous chunks complete successfully.

```{r render-site}
old_directory <- getwd()

on.exit(
  setwd(old_directory),
  add = TRUE
)

setwd(project_root)

render_status <- system2(
  command = quarto_path,
  args = c("render"),
  stdout = TRUE,
  stderr = TRUE
)

cat(
  paste(render_status, collapse = "\n"),
  "\n"
)
```

# 18. Open the rendered pilot

```{r open-site}
site_index <- project_path("_site", "index.html")

if (!file.exists(site_index)) {
  stop("The rendered site index was not found.")
}

browseURL(site_index)
```