---
title: "ScupSchool development — pilot v2"
output:
  html_document:
    toc: true
    toc_depth: 2
---

```{r setup, include=FALSE}
knitr::opts_chunk$set(
  echo = TRUE,
  message = TRUE,
  warning = TRUE
)
```

# 1. Locate and verify the project root

```{r project-root}
find_project_root <- function(start = getwd()) {
  current <- normalizePath(
    start,
    winslash = "/",
    mustWork = TRUE
  )

  repeat {
    has_git <- dir.exists(file.path(current, ".git"))
    has_rproj <- length(
      list.files(
        current,
        pattern = "\\.Rproj$",
        full.names = TRUE
      )
    ) > 0

    if (has_git || has_rproj) {
      return(current)
    }

    parent <- dirname(current)

    if (identical(parent, current)) {
      stop("Could not find the project root.")
    }

    current <- parent
  }
}

project_root <- find_project_root()

unsafe_roots <- unique(c(
  normalizePath("/", winslash = "/", mustWork = TRUE),
  normalizePath(path.expand("~"), winslash = "/", mustWork = TRUE)
))

if (project_root %in% unsafe_roots) {
  stop("Refusing to modify an unsafe project root: ", project_root)
}

if (!dir.exists(file.path(project_root, ".git"))) {
  stop(
    "This clean rebuild is intended for the Git repository root. ",
    "No .git directory was found at: ",
    project_root
  )
}

setwd(project_root)
knitr::opts_knit$set(root.dir = project_root)

cat("Verified project root:\n", project_root, "\n")
```

# 2. Rebuild configuration

This notebook intentionally replaces the generated course structure. It does not delete the `.git` directory, this development notebook, or files under `assets/images`.

```{r configuration}
clean_rebuild <- TRUE
force_rebuild <- FALSE
rebuild_marker <- file.path(project_root, ".scupschool-pilot-v2-built")

placeholder_links <- list(
  booklet_catalog = "https://example.com/booklets",
  booklet = "https://example.com/booklet",
  workspace = "https://drive.google.com/",
  module_1_meeting_pack = "https://example.com/module-1-meeting-pack",
  module_1_submission = "https://example.com/module-1-submission",
  module_2_meeting_1_pack = "https://example.com/module-2-meeting-1-pack",
  module_2_meeting_2_pack = "https://example.com/module-2-meeting-2-pack",
  module_2_submission = "https://example.com/module-2-submission"
)
```

# 3. Helper functions

```{r helpers}
project_path <- function(...) {
  file.path(project_root, ...)
}

write_project_file <- function(path, lines) {
  full_path <- project_path(path)

  dir.create(
    dirname(full_path),
    recursive = TRUE,
    showWarnings = FALSE
  )

  writeLines(
    text = enc2utf8(lines),
    con = full_path,
    useBytes = TRUE
  )

  message("Written: ", path)
  invisible(full_path)
}

remove_project_path <- function(path) {
  full_path <- project_path(path)

  if (file.exists(full_path) || dir.exists(full_path)) {
    unlink(full_path, recursive = TRUE, force = TRUE)
    message("Removed: ", path)
  }

  invisible(TRUE)
}

yaml_escape <- function(x) {
  gsub('"', '\\\\"', x, fixed = TRUE)
}

page_yaml <- function(
  title,
  subtitle = NULL,
  toc = TRUE,
  sidebar = NULL,
  page_navigation = TRUE
) {
  output <- c(
    "---",
    paste0('title: "', yaml_escape(title), '"')
  )

  if (!is.null(subtitle)) {
    output <- c(
      output,
      paste0('subtitle: "', yaml_escape(subtitle), '"')
    )
  }

  output <- c(
    output,
    paste0("toc: ", tolower(as.character(toc)))
  )

  if (!is.null(sidebar)) {
    output <- c(
      output,
      paste0("sidebar: ", sidebar)
    )
  }

  output <- c(
    output,
    paste0(
      "page-navigation: ",
      tolower(as.character(page_navigation))
    ),
    "---",
    ""
  )

  output
}

write_page <- function(
  path,
  title,
  subtitle = NULL,
  body,
  toc = TRUE,
  sidebar = NULL,
  page_navigation = TRUE
) {
  write_project_file(
    path,
    c(
      page_yaml(
        title = title,
        subtitle = subtitle,
        toc = toc,
        sidebar = sidebar,
        page_navigation = page_navigation
      ),
      body
    )
  )
}

course_meta <- function(text) {
  paste0(
    '<div class="course-meta">',
    '<span aria-hidden="true">⏱</span> ',
    text,
    '</div>'
  )
}

route_bar <- function(steps, current, aria_label) {
  required_columns <- c("id", "label", "href", "kind")

  if (!all(required_columns %in% names(steps))) {
    stop(
      "Route steps must contain: ",
      paste(required_columns, collapse = ", ")
    )
  }

  output <- c(
    paste0(
      '::: {.course-route role="navigation" aria-label="',
      aria_label,
      '"}'
    )
  )

  for (i in seq_len(nrow(steps))) {
    classes <- c(
      "route-step",
      paste0("route-", steps$kind[[i]])
    )

    attributes <- ""

    if (identical(steps$id[[i]], current)) {
      classes <- c(classes, "is-current")
      attributes <- ' aria-current="step"'
    }

    class_text <- paste0(".", classes, collapse = " ")

    output <- c(
      output,
      paste0(
        "[",
        steps$label[[i]],
        "](",
        steps$href[[i]],
        "){",
        class_text,
        attributes,
        "}"
      )
    )
  }

  c(output, ":::", "")
}

support_prompt <- function(text) {
  c(
    '::: {.support-prompt}',
    '### Segítségre van szükségetek?',
    '',
    text,
    '',
    '[Segítségtár megnyitása](../../support/index.qmd){.btn .btn-outline-primary}',
    ':::',
    ''
  )
}
```

# 4. Remove the old generated structure

Run this chunk once. It deliberately removes the old `modules`, `support`, `includes`, `_site`, and `.quarto` directories.

```{r clean-old-structure}
if (!isTRUE(clean_rebuild)) {
  stop("Set clean_rebuild <- TRUE before running the clean rebuild.")
}

if (file.exists(rebuild_marker) && !isTRUE(force_rebuild)) {
  stop(
    "This pilot-v2 generator has already been run. ",
    "It would overwrite the current course pages. ",
    "Set force_rebuild <- TRUE only when you intentionally want a full rebuild."
  )
}

paths_to_remove <- c(
  "modules",
  "support",
  "includes",
  "_site",
  ".quarto"
)

invisible(lapply(paths_to_remove, remove_project_path))

cat("Old generated course structure removed.\n")
```

# 5. Create the new folder structure

```{r folders}
directories <- c(
  "modules/01-introduction",
  "modules/02-brainstorming",
  "support",
  "assets/css",
  "assets/images/shared",
  "assets/images/01-introduction",
  "assets/images/02-brainstorming",
  "assets/icons",
  "dev"
)

for (directory in directories) {
  dir.create(
    project_path(directory),
    recursive = TRUE,
    showWarnings = FALSE
  )
}

cat("New folder structure created.\n")
```

# 6. Define the route bars

```{r route-definitions}
module_1_route <- data.frame(
  id = c(
    "m1-overview",
    "m1-how",
    "m1-output",
    "m1-meetings",
    "m1-deadlines",
    "m1-ready",
    "m1-meeting",
    "m1-close"
  ),
  label = c(
    "Áttekintés",
    "A kurzus működése",
    "A végeredmény",
    "Személyes meetingek",
    "Határidők",
    "Meetingre kész",
    "1. meeting",
    "Modulzárás"
  ),
  href = c(
    "index.qmd",
    "01-how-course-works.qmd",
    "02-final-project.qmd",
    "03-personal-meetings.qmd",
    "04-deadlines-workspace.qmd",
    "05-meeting-readiness.qmd",
    "06-meeting-01.qmd",
    "07-module-readiness.qmd"
  ),
  kind = c(
    "page",
    "page",
    "page",
    "page",
    "page",
    "page",
    "meeting",
    "closing"
  ),
  stringsAsFactors = FALSE
)

module_2_overview_route <- data.frame(
  id = c(
    "m2-overview",
    "m2-cycle-1",
    "m2-meeting-1",
    "m2-cycle-2",
    "m2-meeting-2",
    "m2-close"
  ),
  label = c(
    "Áttekintés",
    "1. felkészülés",
    "1. meeting",
    "2. felkészülés",
    "2. meeting",
    "Modulzárás"
  ),
  href = c(
    "index.qmd",
    "01-process-booklet.qmd",
    "05-meeting-01.qmd",
    "06-from-problem-to-project.qmd",
    "12-meeting-02.qmd",
    "13-module-readiness.qmd"
  ),
  kind = c(
    "page",
    "page",
    "meeting",
    "page",
    "meeting",
    "closing"
  ),
  stringsAsFactors = FALSE
)

module_2_cycle_1_route <- data.frame(
  id = c(
    "m2-booklet",
    "m2-problem",
    "m2-three-problems",
    "m2-ready-1",
    "m2-meeting-1"
  ),
  label = c(
    "Booklet",
    "Mit jelent a probléma?",
    "3 probléma",
    "Meetingre kész",
    "1. meeting"
  ),
  href = c(
    "01-process-booklet.qmd",
    "02-define-problem.qmd",
    "03-choose-problems.qmd",
    "04-meeting-01-readiness.qmd",
    "05-meeting-01.qmd"
  ),
  kind = c(
    "page",
    "page",
    "page",
    "page",
    "meeting"
  ),
  stringsAsFactors = FALSE
)

module_2_cycle_2_route <- data.frame(
  id = c(
    "m2-project-intro",
    "m2-audience",
    "m2-message",
    "m2-format",
    "m2-three-ideas",
    "m2-ready-2",
    "m2-meeting-2"
  ),
  label = c(
    "A problémától az ötletig",
    "Kinek?",
    "Mit?",
    "Hogyan?",
    "3 projektötlet",
    "Meetingre kész",
    "2. meeting"
  ),
  href = c(
    "06-from-problem-to-project.qmd",
    "07-target-audience.qmd",
    "08-key-message.qmd",
    "09-project-format.qmd",
    "10-project-ideas.qmd",
    "11-meeting-02-readiness.qmd",
    "12-meeting-02.qmd"
  ),
  kind = c(
    "page",
    "page",
    "page",
    "page",
    "page",
    "page",
    "meeting"
  ),
  stringsAsFactors = FALSE
)
```

# 7. Create the Quarto configuration

```{r quarto-configuration}
write_project_file(
  "_quarto.yml",
  c(
    'project:',
    '  type: website',
    '  output-dir: _site',
    '  render:',
    '    - "*.qmd"',
    '    - "modules/**/*.qmd"',
    '    - "support/**/*.qmd"',
    '',
    'lang: hu',
    '',
    'website:',
    '  title: "ScupSchool"',
    '  page-navigation: true',
    '  bread-crumbs: false',
    '  back-to-top-navigation: true',
    '',
    '  navbar:',
    '    background: "#5187C6"',
    '    foreground: light',
    '    pinned: true',
    '    search: true',
    '    collapse-below: lg',
    '    left:',
    '      - href: index.qmd',
    '        text: Kezdőlap',
    '      - sidebar:introduction',
    '      - sidebar:brainstorming',
    '      - href: support/index.qmd',
    '        text: Segítségtár',
    '',
    '  sidebar:',
    '    - id: introduction',
    '      title: "1. Bevezetés"',
    '      style: docked',
    '      background: light',
    '      collapse-level: 2',
    '      contents:',
    '        - href: modules/01-introduction/index.qmd',
    '          text: Moduláttekintés',
    '        - section: "Felkészülés az 1. meetingre"',
    '          contents:',
    '            - href: modules/01-introduction/01-how-course-works.qmd',
    '              text: Hogyan működik a kurzus?',
    '            - href: modules/01-introduction/02-final-project.qmd',
    '              text: Mit fogtok létrehozni?',
    '            - href: modules/01-introduction/03-personal-meetings.qmd',
    '              text: Miért fontosak a személyes meetingek?',
    '            - href: modules/01-introduction/04-deadlines-workspace.qmd',
    '              text: Határidők és közös munka',
    '            - href: modules/01-introduction/05-meeting-readiness.qmd',
    '              text: Készen állsz az 1. meetingre',
    '        - section: "1. meeting"',
    '          contents:',
    '            - href: modules/01-introduction/06-meeting-01.qmd',
    '              text: Első csapatmeeting',
    '        - section: "Modulzárás"',
    '          contents:',
    '            - href: modules/01-introduction/07-module-readiness.qmd',
    '              text: Készen állunk a modulzárásra',
    '',
    '    - id: brainstorming',
    '      title: "2. Ötletelés"',
    '      style: docked',
    '      background: light',
    '      collapse-level: 2',
    '      contents:',
    '        - href: modules/02-brainstorming/index.qmd',
    '          text: Moduláttekintés',
    '        - section: "Felkészülés az 1. meetingre"',
    '          contents:',
    '            - href: modules/02-brainstorming/01-process-booklet.qmd',
    '              text: Hogyan dolgozd fel a bookletet?',
    '            - href: modules/02-brainstorming/02-define-problem.qmd',
    '              text: Mit értünk probléma alatt?',
    '            - href: modules/02-brainstorming/03-choose-problems.qmd',
    '              text: Hogyan válassz problémát?',
    '            - href: modules/02-brainstorming/04-meeting-01-readiness.qmd',
    '              text: Készen állsz az 1. meetingre',
    '        - section: "1. meeting"',
    '          contents:',
    '            - href: modules/02-brainstorming/05-meeting-01.qmd',
    '              text: Problémaazonosító meeting',
    '        - section: "Felkészülés a 2. meetingre"',
    '          contents:',
    '            - href: modules/02-brainstorming/06-from-problem-to-project.qmd',
    '              text: A problémától a projektötletig',
    '            - href: modules/02-brainstorming/07-target-audience.qmd',
    '              text: Kinek szóljon?',
    '            - href: modules/02-brainstorming/08-key-message.qmd',
    '              text: Mit szeretnénk átadni?',
    '            - href: modules/02-brainstorming/09-project-format.qmd',
    '              text: Hogyan érjük el őket?',
    '            - href: modules/02-brainstorming/10-project-ideas.qmd',
    '              text: Mit? Kinek? Hogyan?',
    '            - href: modules/02-brainstorming/11-meeting-02-readiness.qmd',
    '              text: Készen állsz a 2. meetingre',
    '        - section: "2. meeting"',
    '          contents:',
    '            - href: modules/02-brainstorming/12-meeting-02.qmd',
    '              text: Projektötlet-választó meeting',
    '        - section: "Modulzárás"',
    '          contents:',
    '            - href: modules/02-brainstorming/13-module-readiness.qmd',
    '              text: Készen állunk a modulzárásra',
    '',
    '  page-footer:',
    '    center: "ScupSchool — Együtt a Tudományért Egyesület"',
    '    border: true',
    '',
    'format:',
    '  html:',
    '    theme: cosmo',
    '    css: assets/css/scupschool.css',
    '    toc: true',
    '    toc-title: "Ezen az oldalon"',
    '    anchor-sections: false',
    '    smooth-scroll: true',
    '    link-external-newwindow: true',
    '    grid:',
    '      sidebar-width: 290px',
    '      body-width: 820px',
    '      margin-width: 240px',
    '      gutter-width: 1.5rem',
    '',
    'execute:',
    '  freeze: auto'
  )
)

write_project_file(
  "_variables.yml",
  c(
    paste0('booklet_catalog_url: "', placeholder_links$booklet_catalog, '"'),
    paste0('booklet_url: "', placeholder_links$booklet, '"'),
    paste0('drive_workspace_url: "', placeholder_links$workspace, '"'),
    paste0(
      'module_1_meeting_pack_url: "',
      placeholder_links$module_1_meeting_pack,
      '"'
    ),
    paste0(
      'module_1_submission_url: "',
      placeholder_links$module_1_submission,
      '"'
    ),
    paste0(
      'module_2_meeting_1_pack_url: "',
      placeholder_links$module_2_meeting_1_pack,
      '"'
    ),
    paste0(
      'module_2_meeting_2_pack_url: "',
      placeholder_links$module_2_meeting_2_pack,
      '"'
    ),
    paste0(
      'module_2_submission_url: "',
      placeholder_links$module_2_submission,
      '"'
    )
  )
)
```

# 8. Create repository support files

```{r repository-files}
write_project_file(
  ".gitignore",
  c(
    ".Rproj.user",
    ".Rhistory",
    ".RData",
    ".Ruserdata",
    "_site/",
    ".quarto/",
    ".scupschool-pilot-v2-built"
  )
)

write_project_file(
  "README.md",
  c(
    "# ScupSchool",
    "",
    "Quarto website for the ScupSchool project-based course.",
    "",
    "## Local preview",
    "",
    "```bash",
    "quarto preview",
    "```",
    "",
    "## Full render",
    "",
    "```bash",
    "quarto render",
    "```",
    "",
    "The learner-facing pages are stored under `modules/`."
  )
)
```

# 9. Create the visual system

```{r stylesheet}
write_project_file(
  "assets/css/scupschool.css",
  c(
    '@import url("https://fonts.googleapis.com/css2?family=Nunito+Sans:wght@400;600;700;800&family=Poppins:wght@500;600;700;800&display=swap");',
    '',
    ':root {',
    '  --scup-title: #1ABAE9;',
    '  --scup-header: #5187C6;',
    '  --scup-navy: #203A67;',
    '  --scup-purple: #5A238F;',
    '  --scup-light-blue: #EFF9FD;',
    '  --scup-pale-blue: #F3F7FC;',
    '  --scup-light-purple: #F5F0FA;',
    '  --scup-text: #263238;',
    '  --scup-muted: #607080;',
    '  --scup-border: #D8E5EF;',
    '  --scup-white: #FFFFFF;',
    '  --scup-shadow: 0 10px 28px rgba(32, 58, 103, 0.09);',
    '}',
    '',
    'html {',
    '  scroll-behavior: smooth;',
    '}',
    '',
    'body {',
    '  font-family: "Nunito Sans", sans-serif;',
    '  color: var(--scup-text);',
    '  font-size: 1.06rem;',
    '  line-height: 1.7;',
    '}',
    '',
    'h1, h2, h3, h4,',
    '.navbar-title,',
    '.sidebar-title {',
    '  font-family: "Poppins", sans-serif;',
    '  font-weight: 700;',
    '}',
    '',
    'h1 {',
    '  color: var(--scup-title);',
    '  font-size: clamp(2rem, 4vw, 3.15rem);',
    '  margin-bottom: 0.85rem;',
    '}',
    '',
    'h2 {',
    '  color: var(--scup-header);',
    '  margin-top: 2.5rem;',
    '}',
    '',
    'h3, h4 {',
    '  color: var(--scup-navy);',
    '}',
    '',
    'p, li {',
    '  max-width: 72ch;',
    '}',
    '',
    'a {',
    '  text-underline-offset: 0.16em;',
    '}',
    '',
    '.navbar {',
    '  background-color: var(--scup-header) !important;',
    '  border-bottom: 0;',
    '  box-shadow: 0 4px 18px rgba(32, 58, 103, 0.16);',
    '}',
    '',
    '.navbar-title,',
    '.navbar .nav-link,',
    '.navbar .navbar-brand,',
    '.navbar .quarto-search-button,',
    '.navbar .bi {',
    '  color: var(--scup-white) !important;',
    '}',
    '',
    '.navbar .nav-link {',
    '  font-family: "Poppins", sans-serif;',
    '  font-weight: 600;',
    '  border-radius: 0.55rem;',
    '  padding-left: 0.75rem !important;',
    '  padding-right: 0.75rem !important;',
    '}',
    '',
    '.navbar .nav-link:hover,',
    '.navbar .nav-link.active {',
    '  background: rgba(255, 255, 255, 0.16);',
    '}',
    '',
    '.sidebar-title {',
    '  color: var(--scup-header);',
    '}',
    '',
    '.sidebar-navigation a {',
    '  border-radius: 0.55rem;',
    '}',
    '',
    '.sidebar-navigation .active > a,',
    '.sidebar-navigation a.active {',
    '  color: var(--scup-navy);',
    '  font-weight: 800;',
    '  background: rgba(26, 186, 233, 0.11);',
    '}',
    '',
    '.hero-panel {',
    '  padding: clamp(1.5rem, 4vw, 3.25rem);',
    '  margin: 1rem 0 2rem;',
    '  border-radius: 1.5rem;',
    '  background:',
    '    linear-gradient(135deg,',
    '      rgba(26, 186, 233, 0.15),',
    '      rgba(81, 135, 198, 0.14));',
    '  border: 1px solid rgba(81, 135, 198, 0.2);',
    '}',
    '',
    '.hero-panel h2 {',
    '  margin-top: 0;',
    '  color: var(--scup-header);',
    '  font-size: clamp(1.5rem, 3vw, 2.25rem);',
    '}',
    '',
    '.course-meta {',
    '  display: inline-flex;',
    '  align-items: center;',
    '  gap: 0.5rem;',
    '  padding: 0.48rem 0.9rem;',
    '  margin-bottom: 1.1rem;',
    '  border-radius: 999px;',
    '  background: var(--scup-light-blue);',
    '  color: var(--scup-navy);',
    '  font-weight: 800;',
    '}',
    '',
    '.course-route {',
    '  display: flex;',
    '  align-items: stretch;',
    '  gap: 1.35rem;',
    '  overflow-x: auto;',
    '  padding: 0.4rem 0.15rem 0.85rem;',
    '  margin: 0.2rem 0 1.8rem;',
    '  scrollbar-width: thin;',
    '}',
    '',
    '.course-route .route-step {',
    '  position: relative;',
    '  flex: 0 0 auto;',
    '  display: inline-flex;',
    '  align-items: center;',
    '  min-height: 2.9rem;',
    '  padding: 0.62rem 0.9rem;',
    '  border: 1px solid var(--scup-border);',
    '  border-radius: 0.8rem;',
    '  background: var(--scup-white);',
    '  color: var(--scup-navy);',
    '  font-family: "Poppins", sans-serif;',
    '  font-size: 0.87rem;',
    '  font-weight: 600;',
    '  line-height: 1.25;',
    '  text-decoration: none;',
    '  box-shadow: 0 4px 12px rgba(32, 58, 103, 0.05);',
    '}',
    '',
    '.course-route .route-step:not(:first-child)::before {',
    '  content: "›";',
    '  position: absolute;',
    '  left: -0.94rem;',
    '  color: var(--scup-header);',
    '  font-size: 1.35rem;',
    '  font-weight: 800;',
    '}',
    '',
    '.course-route .route-step:hover {',
    '  border-color: var(--scup-title);',
    '  transform: translateY(-1px);',
    '}',
    '',
    '.course-route .route-meeting {',
    '  border-color: var(--scup-header);',
    '  background: var(--scup-pale-blue);',
    '  font-weight: 800;',
    '}',
    '',
    '.course-route .route-closing {',
    '  border-color: var(--scup-purple);',
    '  background: var(--scup-light-purple);',
    '  color: var(--scup-purple);',
    '  font-weight: 800;',
    '}',
    '',
    '.course-route .is-current {',
    '  border-color: var(--scup-title);',
    '  background: var(--scup-title);',
    '  color: var(--scup-navy);',
    '  box-shadow: 0 7px 18px rgba(26, 186, 233, 0.24);',
    '}',
    '',
    '.module-grid,',
    '.step-grid,',
    '.support-grid {',
    '  display: grid;',
    '  grid-template-columns: repeat(auto-fit, minmax(225px, 1fr));',
    '  gap: 1rem;',
    '  margin: 1.5rem 0;',
    '}',
    '',
    '.module-card,',
    '.step-card,',
    '.support-card {',
    '  padding: 1.3rem;',
    '  border: 1px solid var(--scup-border);',
    '  border-radius: 1rem;',
    '  background: var(--scup-white);',
    '  box-shadow: var(--scup-shadow);',
    '}',
    '',
    '.module-card h3,',
    '.step-card h3,',
    '.support-card h3 {',
    '  margin-top: 0;',
    '  font-size: 1.12rem;',
    '}',
    '',
    '.module-card--active {',
    '  border-top: 5px solid var(--scup-title);',
    '}',
    '',
    '.module-card--future {',
    '  border-top: 5px solid var(--scup-border);',
    '  background: #F8FAFC;',
    '  color: var(--scup-muted);',
    '}',
    '',
    '.status-label {',
    '  display: inline-block;',
    '  margin-bottom: 0.75rem;',
    '  padding: 0.28rem 0.65rem;',
    '  border-radius: 999px;',
    '  background: var(--scup-light-blue);',
    '  color: var(--scup-navy);',
    '  font-size: 0.8rem;',
    '  font-weight: 800;',
    '  letter-spacing: 0.02em;',
    '  text-transform: uppercase;',
    '}',
    '',
    '.course-principle {',
    '  margin: 1.5rem 0;',
    '  padding: 1.25rem 1.4rem;',
    '  border-left: 6px solid var(--scup-title);',
    '  border-radius: 0 1rem 1rem 0;',
    '  background: var(--scup-light-blue);',
    '  font-size: 1.08rem;',
    '  font-weight: 700;',
    '}',
    '',
    '.callout {',
    '  border-radius: 1rem;',
    '  margin: 1.5rem 0;',
    '}',
    '',
    '.callout-note {',
    '  border-left-color: var(--scup-header);',
    '}',
    '',
    '.callout-tip {',
    '  border-left-color: var(--scup-title);',
    '}',
    '',
    '.callout-important {',
    '  border-left-color: var(--scup-purple);',
    '}',
    '',
    '.task-list {',
    '  padding: 1.25rem 1.25rem 0.55rem;',
    '  border: 1px solid var(--scup-border);',
    '  border-radius: 1rem;',
    '  background: var(--scup-white);',
    '  box-shadow: 0 6px 18px rgba(32, 58, 103, 0.05);',
    '}',
    '',
    '.support-prompt {',
    '  margin: 2rem 0;',
    '  padding: 1.25rem;',
    '  border: 1px dashed var(--scup-header);',
    '  border-radius: 1rem;',
    '  background: var(--scup-pale-blue);',
    '}',
    '',
    '.support-prompt h3 {',
    '  margin-top: 0;',
    '  color: var(--scup-header);',
    '}',
    '',
    '.btn {',
    '  border-radius: 999px;',
    '  padding: 0.72rem 1.25rem;',
    '  font-family: "Poppins", sans-serif;',
    '  font-weight: 700;',
    '}',
    '',
    '.btn-primary {',
    '  background: var(--scup-header);',
    '  border-color: var(--scup-header);',
    '}',
    '',
    '.btn-primary:hover {',
    '  background: var(--scup-navy);',
    '  border-color: var(--scup-navy);',
    '}',
    '',
    '.btn-outline-primary {',
    '  color: var(--scup-header);',
    '  border-color: var(--scup-header);',
    '}',
    '',
    '.btn-outline-primary:hover {',
    '  background: var(--scup-header);',
    '  border-color: var(--scup-header);',
    '}',
    '',
    '.page-navigation {',
    '  display: grid;',
    '  grid-template-columns: repeat(2, minmax(0, 1fr));',
    '  gap: 1rem;',
    '  margin-top: 3.2rem;',
    '  padding-top: 0;',
    '  border-top: 0;',
    '}',
    '',
    '.page-navigation .nav-page {',
    '  display: grid;',
    '  align-items: center;',
    '  min-height: 7rem;',
    '  padding: 1.1rem 1.2rem;',
    '  border: 2px solid var(--scup-border);',
    '  border-radius: 1rem;',
    '  background: var(--scup-white);',
    '  color: var(--scup-navy);',
    '  text-decoration: none;',
    '  box-shadow: var(--scup-shadow);',
    '}',
    '',
    '.page-navigation .nav-page:hover {',
    '  border-color: var(--scup-title);',
    '  transform: translateY(-2px);',
    '}',
    '',
    '.page-navigation .nav-page-previous {',
    '  grid-template-columns: auto 1fr;',
    '  text-align: left;',
    '}',
    '',
    '.page-navigation .nav-page-next {',
    '  grid-template-columns: 1fr auto;',
    '  text-align: right;',
    '}',
    '',
    '.page-navigation .nav-page-previous::before,',
    '.page-navigation .nav-page-next::after {',
    '  color: var(--scup-title);',
    '  font-family: "Poppins", sans-serif;',
    '  font-size: 2.5rem;',
    '  font-weight: 800;',
    '  line-height: 1;',
    '}',
    '',
    '.page-navigation .nav-page-previous::before {',
    '  content: "←";',
    '  margin-right: 0.8rem;',
    '}',
    '',
    '.page-navigation .nav-page-next::after {',
    '  content: "→";',
    '  margin-left: 0.8rem;',
    '}',
    '',
    '.page-navigation .nav-page-text {',
    '  font-family: "Poppins", sans-serif;',
    '  font-size: 1.04rem;',
    '  font-weight: 800;',
    '  line-height: 1.35;',
    '}',
    '',
    '.page-navigation .nav-page-previous .nav-page-text::before,',
    '.page-navigation .nav-page-next .nav-page-text::before {',
    '  display: block;',
    '  margin-bottom: 0.35rem;',
    '  color: var(--scup-muted);',
    '  font-family: "Nunito Sans", sans-serif;',
    '  font-size: 0.78rem;',
    '  font-weight: 800;',
    '  letter-spacing: 0.04em;',
    '  text-transform: uppercase;',
    '}',
    '',
    '.page-navigation .nav-page-previous .nav-page-text::before {',
    '  content: "Előző oldal";',
    '}',
    '',
    '.page-navigation .nav-page-next .nav-page-text::before {',
    '  content: "Következő oldal";',
    '}',
    '',
    '.page-navigation .bi {',
    '  display: none;',
    '}',
    '',
    '@media (max-width: 768px) {',
    '  body {',
    '    font-size: 1rem;',
    '  }',
    '',
    '  .hero-panel {',
    '    border-radius: 1rem;',
    '  }',
    '',
    '  .course-route {',
    '    margin-left: -0.2rem;',
    '    margin-right: -0.2rem;',
    '  }',
    '',
    '  .course-route .route-step {',
    '    max-width: 13rem;',
    '    white-space: normal;',
    '  }',
    '',
    '  .page-navigation {',
    '    grid-template-columns: 1fr;',
    '  }',
    '',
    '  .btn {',
    '    display: block;',
    '    width: 100%;',
    '    text-align: center;',
    '  }',
    '}'
  )
)
```

# 10. Create the course home page

```{r home-page}
write_page(
  path = "index.qmd",
  title = "ScupSchool",
  subtitle = "A tudományos témától a bemutatható projektig",
  toc = FALSE,
  sidebar = "false",
  page_navigation = FALSE,
  body = c(
    '::: {.hero-panel}',
    '## Egyéni felkészülés. Személyes csapatmunka. Közös projekt.',
    '',
    'A ScupSchool egy projektalapú kurzus. Az online tananyagokkal egyénileg készültök fel, a személyes meetingeken pedig együtt hozzátok meg a fontos döntéseket és készítitek el a közös projekt következő részét.',
    ':::',
    '',
    '::: {.course-principle}',
    '**A kurzus központi elemei a személyes meetingek.** Az oldal nem helyettesíti ezeket: abban segít, hogy mindenki felkészülten érkezzen, és a csapat a találkozón valódi közös munkát tudjon végezni.',
    ':::',
    '',
    '## A kurzus útvonala',
    '',
    '::: {.module-grid}',
    '::: {.module-card .module-card--active}',
    '<span class="status-label">Elérhető</span>',
    '',
    '### 1. Bevezetés',
    '',
    'Ismerjétek meg a kurzus működését, válasszatok bookletet, és alakítsátok ki a közös munkatereteket.',
    '',
    '[1. modul megnyitása](modules/01-introduction/index.qmd){.btn .btn-primary}',
    ':::',
    '',
    '::: {.module-card .module-card--active}',
    '<span class="status-label">Elérhető</span>',
    '',
    '### 2. Ötletelés',
    '',
    'A választott tudományos témától jussatok el egy pontos problémán keresztül több életképes projektötletig.',
    '',
    '[2. modul megnyitása](modules/02-brainstorming/index.qmd){.btn .btn-primary}',
    ':::',
    '',
    '::: {.module-card .module-card--future}',
    '<span class="status-label">Hamarosan</span>',
    '',
    '### 3. A projekt kidolgozása',
    '',
    'A kiválasztott projektötlet részleteinek, megvalósításának és tesztelésének kidolgozása.',
    ':::',
    '',
    '::: {.module-card .module-card--future}',
    '<span class="status-label">Hamarosan</span>',
    '',
    '### 4. A projekt pitchelése',
    '',
    'A projekt történetének, bemutatásának és végső pitchének elkészítése.',
    ':::',
    ':::',
    '',
    '## Hogyan haladjatok?',
    '',
    '- A csapatok saját tempóban haladhatnak a modulokon belül.',
    '- A meetingek előtt mindenki külön végzi el a kijelölt felkészülést.',
    '- A meetingeken közösen készítitek el az adott mérföldkő eredményét.',
    '- Minden modul végén ellenőrzitek és külön felületen leadjátok a modul kimenetét.',
    '- Ha egy sajátos projektproblémába ütköztök, használjátok a [Segítségtárat](support/index.qmd).'
  )
)
```

# 11. Create Module 1 — Introduction

```{r module-1-pages}
write_page(
  path = "modules/01-introduction/index.qmd",
  title = "1. modul — Bevezetés",
  subtitle = "Készítsétek elő a közös munkát",
  toc = FALSE,
  body = c(
    route_bar(
      module_1_route,
      current = "m1-overview",
      aria_label = "A Bevezetés modul útvonala"
    ),
    course_meta("A felkészülés körülbelül 15–20 perc"),
    '',
    '::: {.callout-note title="A modul célja"}',
    'A modul végére a csapat érti a kurzus működését, kiválasztotta a közös bookletet, létrehozta a munkaterét és rögzítette a következő meeting időpontját.',
    ':::',
    '',
    '## Mit fogtok elvégezni?',
    '',
    '::: {.step-grid}',
    '::: {.step-card}',
    '### Egyéni felkészülés',
    '',
    'Megismeritek a kurzus logikáját, a személyes meetingek szerepét és a modulzárások rendszerét.',
    ':::',
    '',
    '::: {.step-card}',
    '### Első csapatmeeting',
    '',
    'Kiválasztjátok a bookletet, létrehozzátok a közös munkateret és megszervezitek a következő találkozót.',
    ':::',
    '',
    '::: {.step-card}',
    '### Modulzárás',
    '',
    'Ellenőrzitek, hogy a csapat minden technikai és szervezési feltételt teljesített.',
    ':::',
    ':::',
    '',
    '::: {.callout-important title="Fontos alapelv"}',
    'Az online tananyag az egyéni felkészülést segíti. A közös döntések és a projekt tényleges fejlesztése a személyes meetingeken történik.',
    ':::'
  )
)

write_page(
  path = "modules/01-introduction/01-how-course-works.qmd",
  title = "Hogyan működik a kurzus?",
  subtitle = "Az egyéni és a közös munka ritmusa",
  toc = TRUE,
  body = c(
    route_bar(
      module_1_route,
      current = "m1-how",
      aria_label = "A Bevezetés modul útvonala"
    ),
    course_meta("Becsült idő: 4 perc"),
    '',
    '::: {.callout-note title="Ezen az oldalon…"}',
    'Megismered, hogyan kapcsolódik egymáshoz az online felkészülés, a személyes meeting és a modul végén elkészülő közös eredmény.',
    ':::',
    '',
    '## A kurzus ismétlődő ritmusa',
    '',
    'A ScupSchoolban a csapat újra és újra ugyanazt a munkaritmust követi:',
    '',
    '1. **Egyéni felkészülés:** mindenki külön végigmegy a következő meetinghez szükséges törzsanyagon.',
    '2. **Személyes meeting:** a csapat a felkészülés eredményeit felhasználva közös döntést hoz vagy közös produktumot készít.',
    '3. **Közös munka:** a meeting eredményét a csapat rögzíti a közös munkatérben.',
    '4. **Modulzárás:** a csapat ellenőrzi és külön felületen leadja a modul előírt kimenetét.',
    '',
    '::: {.callout-tip title="Mit jelent ez neked?"}',
    'A meeting előtt a saját felkészülésedért felelsz. A meetingen azért vagytok együtt, hogy ne ugyanazt olvassátok el közösen, hanem alkalmazzátok az előzetesen megszerzett tudást.',
    ':::'
  )
)

write_page(
  path = "modules/01-introduction/02-final-project.qmd",
  title = "Mit fogtok létrehozni a kurzus végére?",
  subtitle = "A teljes projekt útja",
  toc = TRUE,
  body = c(
    route_bar(
      module_1_route,
      current = "m1-output",
      aria_label = "A Bevezetés modul útvonala"
    ),
    course_meta("Becsült idő: 3 perc"),
    '',
    '::: {.callout-note title="Ezen az oldalon…"}',
    'Áttekinted, hogyan épül fel lépésről lépésre a csapat végső projektje.',
    ':::',
    '',
    '## Egy tudományos témából projekt',
    '',
    'A kurzus végére a csapat egy kidolgozott, bemutatható projektet hoz létre. Nem egyetlen alkalommal kell mindent kitalálnotok: minden modul a projekt egy újabb rétegét építi fel.',
    '',
    '- A **Bevezetés** modulban kialakítjátok a közös munka kereteit.',
    '- Az **Ötletelés** modulban kiválasztotok egy problémát és létrehoztok több projektötletet.',
    '- A **Projekt kidolgozása** modulban részletesen megtervezitek a választott projektet.',
    '- A **Pitch** modulban érthetően és meggyőzően bemutatjátok az elkészült tervet.',
    '',
    '::: {.callout-important title="Most még nem kell minden részletet tudnod"}',
    'Ebben a modulban csak a teljes útvonalat kell átlátnod. A következő lépésekhez szükséges pontos tudást mindig az adott meeting előtt kapod meg.',
    ':::'
  )
)

write_page(
  path = "modules/01-introduction/03-personal-meetings.qmd",
  title = "Miért fontosak a személyes meetingek?",
  subtitle = "A kurzus motorja a közös munka",
  toc = TRUE,
  body = c(
    route_bar(
      module_1_route,
      current = "m1-meetings",
      aria_label = "A Bevezetés modul útvonala"
    ),
    course_meta("Becsült idő: 3 perc"),
    '',
    '::: {.course-principle}',
    '**A ScupSchool nem egy önállóan végigkattintható online kurzus.** A weboldal felkészít a személyes meetingekre, ahol a csapat közösen gondolkodik, vitázik és dönt.',
    ':::',
    '',
    '## Mire való az online tananyag?',
    '',
    'Arra, hogy minden csapattag ugyanazzal az alapvető tudással és egyéni felkészüléssel érkezzen a találkozóra.',
    '',
    '## Mire való a meeting?',
    '',
    'Arra, hogy a különböző ötletekből és nézőpontokból közös eredmény szülessen. A meeting akkor működik jól, ha:',
    '',
    '- mindenki elvégezte az előzetes feladatot;',
    '- mindenki hozzá tud szólni a döntésekhez;',
    '- a csapat rögzíti, miben állapodott meg;',
    '- a következő meeting időpontja és feladata egyértelmű.',
    '',
    '::: {.callout-tip title="A személyes jelenlét értéke"}',
    'A projekt nem négy-öt különálló egyéni munka összeillesztéséből készül. A közös minőség abból születik, hogy a meetingen megértitek és továbbépítitek egymás ötleteit.',
    ':::'
  )
)

write_page(
  path = "modules/01-introduction/04-deadlines-workspace.qmd",
  title = "Határidők és közös munka",
  subtitle = "Hol dolgoztok, és mikorra kell elkészülnötök?",
  toc = TRUE,
  body = c(
    route_bar(
      module_1_route,
      current = "m1-deadlines",
      aria_label = "A Bevezetés modul útvonala"
    ),
    course_meta("Becsült idő: 4 perc"),
    '',
    '::: {.callout-note title="Ezen az oldalon…"}',
    'Megismered a közös munkatér, a csoportkommunikáció és a modulzárási határidő szerepét.',
    ':::',
    '',
    '## Közös Google Drive-munkatér',
    '',
    'A kurzusoldal az instrukciókat tartalmazza. A saját jegyzeteiteket, közös dokumentumaitokat és a modulok eredményeit a csapat Google Drive-munkaterében tároljátok.',
    '',
    '## Csoportchat',
    '',
    'A csoportchat a rövid egyeztetések, emlékeztetők és időpontok helye. A végleges projektanyagokat ne csak a chatben tároljátok: kerüljenek be a közös munkatérbe is.',
    '',
    '## Modulzárási határidő',
    '',
    'A csapatok saját tempóban dolgozhatnak, de minden modulnak van egy zárási határideje. Addigra a modul előírt kimenetét véglegesíteni és a megadott külső felületen leadni kell.',
    '',
    '::: {.callout-important title="A weboldal nem követi automatikusan a haladásotokat"}',
    'Nektek kell figyelnetek arra, hogy a meetingek megtörténjenek, a közös fájlok elkészüljenek és a modulzárás időben megtörténjen.',
    ':::'
  )
)

write_page(
  path = "modules/01-introduction/05-meeting-readiness.qmd",
  title = "Készen állsz az első meetingre",
  subtitle = "Egyéni ellenőrzőlista",
  toc = FALSE,
  body = c(
    route_bar(
      module_1_route,
      current = "m1-ready",
      aria_label = "A Bevezetés modul útvonala"
    ),
    course_meta("Becsült idő: 2 perc"),
    '',
    'Elérkeztél az első egyéni felkészülés végére.',
    '',
    '::: {.task-list}',
    '## Ellenőrzőlista',
    '',
    '- [ ] Értem, hogyan váltakozik az egyéni felkészülés és a személyes meeting.',
    '- [ ] Tudom, hogy a kurzus végére közös projektet készítünk.',
    '- [ ] Értem, miért fontos a személyes részvétel és az előzetes felkészülés.',
    '- [ ] Tudom, hogy a csapat közös Google Drive-munkateret és csoportchatet fog használni.',
    '- [ ] Tudom, hogy minden modul végén külön modulzárási feladatot kell leadni.',
    ':::',
    '',
    '::: {.callout-tip title="Minden pont teljesült?"}',
    'Akkor készen állsz az első csapatmeetingre.',
    ':::',
    '',
    '[Első meeting megnyitása](06-meeting-01.qmd){.btn .btn-primary .btn-lg}'
  )
)

write_page(
  path = "modules/01-introduction/06-meeting-01.qmd",
  title = "Első csapatmeeting",
  subtitle = "Bookletválasztás és a közös munka elindítása",
  toc = TRUE,
  body = c(
    route_bar(
      module_1_route,
      current = "m1-meeting",
      aria_label = "A Bevezetés modul útvonala"
    ),
    course_meta("A meeting tervezett időtartama: 30–45 perc"),
    '',
    '::: {.hero-panel}',
    '## A meeting célja',
    '',
    'A meeting végére legyen kiválasztva a csapat bookletje, működjön a közös munkatér és csoportchat, legyen rögzítve a következő személyes találkozó, és mindenki értse a következő feladatot.',
    ':::',
    '',
    '## A meeting fő lépései',
    '',
    '1. Röviden beszéljétek át, mit vártok a közös projekttől.',
    '2. Ismerjétek meg a három választható bookletet, majd válasszatok egyet.',
    '3. Hozzátok létre a csapat közös Google Drive-munkaterét.',
    '4. Ellenőrizzétek, hogy minden csapattag hozzáfér.',
    '5. Hozzátok létre a csoportchatet.',
    '6. Rögzítsétek a következő személyes meeting időpontját.',
    '7. Beszéljétek át, mit kell mindenkinek egyénileg elvégeznie a következő találkozóig.',
    '',
    '[Választható bookletek megnyitása]({{< var booklet_catalog_url >}}){.btn .btn-outline-primary target="_blank"}',
    '',
    '[Közös munkatér megnyitása]({{< var drive_workspace_url >}}){.btn .btn-outline-primary target="_blank"}',
    '',
    '[Meetingdokumentumok megnyitása]({{< var module_1_meeting_pack_url >}}){.btn .btn-primary target="_blank"}'
  )
)

write_page(
  path = "modules/01-introduction/07-module-readiness.qmd",
  title = "Készen állunk a modulzárásra",
  subtitle = "A csapat közös ellenőrzőlistája",
  toc = FALSE,
  body = c(
    route_bar(
      module_1_route,
      current = "m1-close",
      aria_label = "A Bevezetés modul útvonala"
    ),
    course_meta("Csapatellenőrzés: körülbelül 5 perc"),
    '',
    '::: {.task-list}',
    '## A csapat ellenőrzőlistája',
    '',
    '- [ ] Kiválasztottuk a közös bookletet.',
    '- [ ] Létrehoztuk a Google Drive-munkateret.',
    '- [ ] Minden csapattag hozzáfér a munkatérhez.',
    '- [ ] Létrehoztuk a csoportchatet.',
    '- [ ] Rögzítettük a következő személyes meeting időpontját.',
    '- [ ] Mindenki érti a következő egyéni feladatot.',
    '- [ ] A modul előírt kimenete készen áll a beadásra.',
    ':::',
    '',
    '::: {.callout-important title="A modulzárás külön felületen történik"}',
    'A ScupSchool oldal nem küldi be automatikusan a csapat eredményét. A végleges kimenetet a megadott külső beadási felületen kell leadnotok.',
    ':::',
    '',
    '[1. modul feladatának beadása]({{< var module_1_submission_url >}}){.btn .btn-primary .btn-lg target="_blank"}',
    '',
    '[Tovább a 2. modulra](../02-brainstorming/index.qmd){.btn .btn-outline-primary}'
  )
)
```

# 12. Create Module 2 — Brainstorming, first meeting cycle

```{r module-2-cycle-1}
write_page(
  path = "modules/02-brainstorming/index.qmd",
  title = "2. modul — Ötletelés",
  subtitle = "A tudományos témától a projektötletig",
  toc = FALSE,
  body = c(
    route_bar(
      module_2_overview_route,
      current = "m2-overview",
      aria_label = "Az Ötletelés modul mérföldkövei"
    ),
    course_meta("Két felkészülési ciklus és két személyes meeting"),
    '',
    '::: {.callout-note title="A modul célja"}',
    'A modul végére a csapat kiválaszt egy pontos problémát, mélyebben elemzi azt, majd több lehetséges projektötletből kijelöl egy közös projektirányt.',
    ':::',
    '',
    '## A modul két nagy lépése',
    '',
    '::: {.step-grid}',
    '::: {.step-card}',
    '### 1. A témától a problémáig',
    '',
    'Egyénileg három problémát fogalmaztok meg. A meetingen a csapat kiválaszt egyet és gondolattérképet készít róla.',
    ':::',
    '',
    '::: {.step-card}',
    '### 2. A problémától a projektötletig',
    '',
    'A célközönség, a kulcsüzenet és a projektformátum átgondolásával több projektötletet hoztok létre, majd közösen választotok.',
    ':::',
    ':::',
    '',
    '::: {.callout-important title="A modul végső kimenete"}',
    'Egy kiválasztott projektötlet, amely egy mondatban összefoglalható a **Mit? Kinek? Hogyan?** kérdések segítségével.',
    ':::'
  )
)

write_page(
  path = "modules/02-brainstorming/01-process-booklet.qmd",
  title = "Hogyan dolgozd fel a bookletet?",
  subtitle = "Ne csak olvasd — keress benne problémákat",
  toc = TRUE,
  body = c(
    route_bar(
      module_2_cycle_1_route,
      current = "m2-booklet",
      aria_label = "Felkészülés az Ötletelés modul első meetingjére"
    ),
    course_meta("Becsült idő: körülbelül 3 perc"),
    '',
    '::: {.callout-note title="Ezen az oldalon…"}',
    'Kapsz egy egyszerű módszert ahhoz, hogy a bookletből ne csak érdekes tényeket, hanem lehetséges problémákat is ki tudj emelni.',
    ':::',
    '',
    '## Olvasás közben négy dolgot keress',
    '',
    '### 1. Kit érint?',
    '',
    'Figyeld meg, mely emberek, közösségek, intézmények vagy élőlények jelennek meg a témában.',
    '',
    '### 2. Mi okoz nehézséget?',
    '',
    'Keress olyan helyzeteket, amelyek károsak, igazságtalanok, veszélyesek, pazarlók vagy jelenleg nem működnek jól.',
    '',
    '### 3. Miért fontos?',
    '',
    'Gondold végig, milyen következménye van annak, ha a helyzet változatlan marad.',
    '',
    '### 4. Mi hiányzik?',
    '',
    'Lehet, hogy információ, figyelem, együttműködés, jó döntés vagy egy használható megoldás hiányzik.',
    '',
    '::: {.callout-tip title="A te feladatod"}',
    'Nyisd meg a bookletet, és jelölj meg legalább három olyan részt, amely mögött valamilyen probléma sejthető.',
    '',
    '[Booklet megnyitása]({{< var booklet_url >}}){.btn .btn-primary target="_blank"}',
    ':::',
    '',
    '::: {.callout-important title="A meetingen erre lesz szükséged"}',
    'Nem a teljes bookletet kell majd összefoglalnod. Olyan konkrét helyzeteket keress, amelyekről a csapat tovább tud gondolkodni.',
    ':::'
  )
)

write_page(
  path = "modules/02-brainstorming/02-define-problem.qmd",
  title = "Mit értünk probléma alatt?",
  subtitle = "A témától a pontos problémamondatig",
  toc = TRUE,
  body = c(
    route_bar(
      module_2_cycle_1_route,
      current = "m2-problem",
      aria_label = "Felkészülés az Ötletelés modul első meetingjére"
    ),
    course_meta("Becsült idő: körülbelül 4 perc"),
    '',
    '::: {.callout-note title="Ezen az oldalon…"}',
    'Megtanulod megkülönböztetni a témát, a tényt és a problémát.',
    ':::',
    '',
    '## A téma még nem probléma',
    '',
    'A „mikroműanyagok” egy téma. Megmutatja, miről beszélünk, de még nem mondja el, pontosan mi nincs rendben.',
    '',
    'Egy tudományos tény szintén nem feltétlenül probléma. Például:',
    '',
    '> Mikroműanyagokat mutattak ki folyók vizében.',
    '',
    'Ez fontos információ, de önmagában még nem mondja meg, kit érint, milyen nehézséget okoz, és miért kellene foglalkoznunk vele.',
    '',
    '## Egy problémamondat legyen konkrét',
    '',
    'Egy használható problémamondat általában megmutatja:',
    '',
    '- kit vagy mit érint a helyzet;',
    '- mi a nehézség vagy káros következmény;',
    '- miért fontos foglalkozni vele.',
    '',
    '::: {.callout-tip title="Példa"}',
    '**Téma:** mikroműanyagok',
    '',
    '**Tény:** mikroműanyagok kerülnek a természetes vizekbe.',
    '',
    '**Probléma:** sok középiskolás nem tudja, hogy a hétköznapi műanyaghasználata hogyan járul hozzá a helyi vizek mikroműanyag-szennyezéséhez.',
    ':::',
    '',
    '::: {.callout-important title="Ellenőrző kérdés"}',
    'A mondatodból egy másik ember is megérti, hogy **kinek**, **mi** okoz problémát és **miért**?',
    ':::'
  )
)

write_page(
  path = "modules/02-brainstorming/03-choose-problems.qmd",
  title = "Hogyan válassz problémát?",
  subtitle = "Fogalmazz meg három különböző lehetőséget",
  toc = TRUE,
  body = c(
    route_bar(
      module_2_cycle_1_route,
      current = "m2-three-problems",
      aria_label = "Felkészülés az Ötletelés modul első meetingjére"
    ),
    course_meta("Becsült idő: körülbelül 8–9 perc"),
    '',
    '::: {.callout-note title="Ezen az oldalon…"}',
    'Kiválasztasz három problémát a booklet témájából, majd mindegyiket egy mondatban fogalmazod meg.',
    ':::',
    '',
    '## Mitől használható egy probléma?',
    '',
    'Egy jó probléma:',
    '',
    '- kapcsolódik a bookletben bemutatott tudományos témához;',
    '- egy konkrét helyzetet ír le;',
    '- azonosítható embereket, közösségeket vagy más érintetteket nevez meg;',
    '- nem tartalmazza előre a megoldást;',
    '- elég fontos és érdekes ahhoz, hogy a csapat tovább dolgozzon rajta.',
    '',
    '## Válassz három különböző irányt',
    '',
    'Ne ugyanazt a problémát fogalmazd át háromféleképpen. Keress eltérő érintetteket, következményeket vagy helyzeteket.',
    '',
    '::: {.callout-tip title="A te feladatod"}',
    'Fogalmazz meg három különböző problémát. Mindegyiket egyetlen mondatban írd le.',
    '',
    '1. **Első problémamondat:** …',
    '2. **Második problémamondat:** …',
    '3. **Harmadik problémamondat:** …',
    ':::',
    '',
    '::: {.callout-important title="Mentsd a közös munkatérbe"}',
    'Másold be a három mondatot a csapat közös Google Drive-munkaterébe. A következő meetingen ezekből fogtok kiindulni.',
    '',
    '[Közös munkatér megnyitása]({{< var drive_workspace_url >}}){.btn .btn-primary target="_blank"}',
    ':::'
  )
)

write_page(
  path = "modules/02-brainstorming/04-meeting-01-readiness.qmd",
  title = "Készen állsz az első meetingre",
  subtitle = "Ellenőrizd a három problémamondatodat",
  toc = FALSE,
  body = c(
    route_bar(
      module_2_cycle_1_route,
      current = "m2-ready-1",
      aria_label = "Felkészülés az Ötletelés modul első meetingjére"
    ),
    course_meta("Becsült idő: körülbelül 2 perc"),
    '',
    '::: {.task-list}',
    '## Ellenőrzőlista',
    '',
    '- [ ] Feldolgoztam a bookletet.',
    '- [ ] Értem a különbséget egy téma, egy tény és egy probléma között.',
    '- [ ] Megfogalmaztam három különböző problémát.',
    '- [ ] Mindhárom problémát egy-egy mondatban írtam le.',
    '- [ ] Elmentettem őket a csapat közös munkaterébe.',
    '- [ ] A meetingen hozzá fogok férni a mondataimhoz.',
    ':::',
    '',
    '::: {.callout-tip title="Minden pont teljesült?"}',
    'Akkor készen állsz a problémaazonosító meetingre.',
    ':::',
    '',
    '[Közös munkatér ellenőrzése]({{< var drive_workspace_url >}}){.btn .btn-outline-primary target="_blank"}',
    '',
    '[1. meeting megnyitása](05-meeting-01.qmd){.btn .btn-primary .btn-lg}'
  )
)

write_page(
  path = "modules/02-brainstorming/05-meeting-01.qmd",
  title = "Problémaazonosító meeting",
  subtitle = "Egy közös probléma és annak gondolattérképe",
  toc = TRUE,
  body = c(
    route_bar(
      module_2_cycle_1_route,
      current = "m2-meeting-1",
      aria_label = "Felkészülés az Ötletelés modul első meetingjére"
    ),
    course_meta("Személyes csapatmeeting"),
    '',
    '::: {.hero-panel}',
    '## A meeting célja',
    '',
    'A csapat kiválaszt egy közös problémát, majd gondolattérképet készít róla, hogy láthatóvá váljanak az érintettek, a következmények és a lehetséges beavatkozási irányok.',
    ':::',
    '',
    '## A meeting fő lépései',
    '',
    '1. Mindenki röviden bemutatja a három előkészített problémamondatát.',
    '2. A csapat összehasonlítja és csoportosítja a problémákat.',
    '3. Szavazással vagy közös megegyezéssel kiválasztotok egy fő problémát.',
    '4. Gondolattérképet készítetek a kiválasztott problémáról.',
    '5. Rögzítitek a végleges problémamondatot és a gondolattérképet a közös munkatérben.',
    '',
    '::: {.callout-important title="A meeting kimenete"}',
    'Egy közösen elfogadott problémamondat és egy gondolattérkép, amelyet a következő egyéni felkészülés során mindenki használni tud.',
    ':::',
    '',
    '[Meetingdokumentumok megnyitása]({{< var module_2_meeting_1_pack_url >}}){.btn .btn-primary target="_blank"}',
    '',
    '[Közös munkatér megnyitása]({{< var drive_workspace_url >}}){.btn .btn-outline-primary target="_blank"}'
  )
)
```

# 13. Create Module 2 — second meeting cycle

```{r module-2-cycle-2}
write_page(
  path = "modules/02-brainstorming/06-from-problem-to-project.qmd",
  title = "A problémától a projektötletig",
  subtitle = "Most különböző megoldási irányokat kerestek",
  toc = TRUE,
  body = c(
    route_bar(
      module_2_cycle_2_route,
      current = "m2-project-intro",
      aria_label = "Felkészülés az Ötletelés modul második meetingjére"
    ),
    course_meta("Becsült idő: 3 perc"),
    '',
    '::: {.callout-note title="Honnan indultok?"}',
    'Az előző meetingen kiválasztottatok egy fő problémát, és gondolattérképet készítettetek róla. Most ebből a közös kiindulópontból több különböző projektötletet fogtok létrehozni.',
    ':::',
    '',
    '## Egy projektötlet három alapvető kérdése',
    '',
    '### Kinek?',
    '',
    'Ki az a célközönség, akit a projektetekkel valóban el szeretnétek érni?',
    '',
    '### Mit?',
    '',
    'Mi az az egy központi üzenet, amit a célközönségnek meg kell értenie, meg kell jegyeznie vagy tovább kell gondolnia?',
    '',
    '### Hogyan?',
    '',
    'Milyen projektformátum vagy tevékenység segítségével tudjátok az üzenetet eljuttatni ehhez a célközönséghez?',
    '',
    '::: {.callout-important title="A következő felkészülés eredménye"}',
    'Legalább három különböző projektötlet, amelyek mindegyike egy mondatban összefoglalható a **Mit? Kinek? Hogyan?** kérdésekkel.',
    ':::'
  )
)

write_page(
  path = "modules/02-brainstorming/07-target-audience.qmd",
  title = "Kinek szóljon?",
  subtitle = "A célközönség kiválasztása",
  toc = TRUE,
  body = c(
    route_bar(
      module_2_cycle_2_route,
      current = "m2-audience",
      aria_label = "Felkészülés az Ötletelés modul második meetingjére"
    ),
    course_meta("Becsült idő: 4 perc"),
    '',
    '::: {.callout-note title="Ezen az oldalon…"}',
    'Átgondolod, kiket érint a kiválasztott probléma, és melyik célközönséghez tudna a csapat projektje a leghatékonyabban szólni.',
    ':::',
    '',
    '## Az érintett és a célközönség nem mindig ugyanaz',
    '',
    'Egy probléma sok embert érinthet, de a projekteteknek nem feltétlenül kell mindenkihez egyszerre szólnia. A célközönség az a jól körülírható csoport, amelynek a gondolkodását, tudását vagy viselkedését a projektetekkel befolyásolni szeretnétek.',
    '',
    '## Gondolkodást segítő kérdések',
    '',
    '- Kik jelennek meg a gondolattérképen?',
    '- Kik tudnak változtatni a problémán?',
    '- Kiknek lenne fontos többet tudniuk róla?',
    '- Kikhez tud a csapat reálisan eljutni?',
    '- Melyik csoport számára tudtok igazán érthető és érdekes projektet készíteni?',
    '',
    '::: {.callout-tip title="A te feladatod"}',
    'Írj fel legalább három lehetséges célközönséget. Még ne válassz véglegesen: a következő oldalakon különböző kombinációkat fogsz kipróbálni.',
    ':::',
    '',
    support_prompt(
      'A Segítségtár később részletes anyagokat tartalmaz majd például a célcsoport szűkítéséről és több lehetséges célközönség összehasonlításáról.'
    )
  )
)

write_page(
  path = "modules/02-brainstorming/08-key-message.qmd",
  title = "Mit szeretnénk átadni?",
  subtitle = "A kulcsüzenet megfogalmazása",
  toc = TRUE,
  body = c(
    route_bar(
      module_2_cycle_2_route,
      current = "m2-message",
      aria_label = "Felkészülés az Ötletelés modul második meetingjére"
    ),
    course_meta("Becsült idő: 4 perc"),
    '',
    '::: {.callout-note title="Ezen az oldalon…"}',
    'Kiválasztod, mi legyen az a legfontosabb gondolat, amelyet a célközönség a projektetekből magával visz.',
    ':::',
    '',
    '## A booklet teljes tartalma nem lehet egyetlen projekt üzenete',
    '',
    'Egy jó kulcsüzenet nem próbál mindent egyszerre elmondani. Egyértelműen kapcsolódik a választott problémához és a célközönség helyzetéhez.',
    '',
    'A projekt után a célközönség például:',
    '',
    '- megérthet egy fontos összefüggést;',
    '- felismerhet egy korábban nem látott problémát;',
    '- megváltoztathat egy téves elképzelést;',
    '- kedvet kaphat egy konkrét cselekvéshez;',
    '- képes lehet jobb döntést hozni.',
    '',
    '::: {.callout-tip title="A te feladatod"}',
    'Fogalmazz meg legalább három lehetséges kulcsüzenetet. Mindegyiket egyetlen rövid mondatban írd le.',
    ':::',
    '',
    support_prompt(
      'A Segítségtárban később olyan helyzetekre találhattok célzott útmutatót, mint: „Túl sok mindent szeretnénk elmondani” vagy „Nem tudjuk egy mondatban megfogalmazni az üzenetünket”.'
    )
  )
)

write_page(
  path = "modules/02-brainstorming/09-project-format.qmd",
  title = "Hogyan érjük el őket?",
  subtitle = "A megfelelő projektformátum keresése",
  toc = TRUE,
  body = c(
    route_bar(
      module_2_cycle_2_route,
      current = "m2-format",
      aria_label = "Felkészülés az Ötletelés modul második meetingjére"
    ),
    course_meta("Becsült idő: 4 perc"),
    '',
    '::: {.callout-note title="Ezen az oldalon…"}',
    'Átgondolod, milyen projektformátum illik a kiválasztott célközönséghez és kulcsüzenethez.',
    ':::',
    '',
    '## A projektformátum eszköz, nem önmagában a cél',
    '',
    'Videó, esemény, játék, kampány, workshop, kiállítás vagy digitális tartalom csak akkor jó választás, ha segít elérni a célközönséget és átadni a kulcsüzenetet.',
    '',
    '## Gondolkodást segítő kérdések',
    '',
    '- Hol és hogyan találkozik a célközönség a témával?',
    '- Inkább információra, élményre, gyakorlásra vagy közös gondolkodásra van szüksége?',
    '- Milyen formátumot tud a csapat reálisan megtervezni és később megvalósítani?',
    '- Mitől lenne a projekt több, mint egyszerű információátadás?',
    '',
    '::: {.callout-tip title="A te feladatod"}',
    'Gyűjts legalább három lehetséges projektformátumot. Próbálj ne csak a legelső, legkézenfekvőbb ötletnél megállni.',
    ':::',
    '',
    support_prompt(
      'A Segítségtár később külön útmutatókat tartalmazhat például kérdőív, esemény, workshop, közösségi kampány vagy digitális projekt tervezéséhez.'
    )
  )
)

write_page(
  path = "modules/02-brainstorming/10-project-ideas.qmd",
  title = "Mit? Kinek? Hogyan?",
  subtitle = "Fogalmazz meg legalább három projektötletet",
  toc = TRUE,
  body = c(
    route_bar(
      module_2_cycle_2_route,
      current = "m2-three-ideas",
      aria_label = "Felkészülés az Ötletelés modul második meetingjére"
    ),
    course_meta("Becsült idő: 8–10 perc"),
    '',
    '::: {.callout-note title="Ezen az oldalon…"}',
    'A lehetséges célközönségekből, kulcsüzenetekből és projektformátumokból legalább három különböző projektötletet állítasz össze.',
    ':::',
    '',
    '## A projektötlet próbája: elmondható egy mondatban',
    '',
    'Használd ezt az egyszerű szerkezetet:',
    '',
    '> A projektünk **[ezt a kulcsüzenetet]** szeretné átadni **[ennek a célközönségnek]**, **[ilyen projektformátumban vagy módszerrel]**.',
    '',
    'A mondat nem a végleges pitch. Arra szolgál, hogy világosan lássátok: mit, kinek és hogyan szeretnétek megvalósítani.',
    '',
    '## Három valóban különböző ötlet',
    '',
    'Ne ugyanazt az ötletet fogalmazd át háromféleképpen. Változtass legalább egy lényegi elemen:',
    '',
    '- a célközönségen;',
    '- a kulcsüzeneten;',
    '- a projektformátumon.',
    '',
    '::: {.callout-tip title="A te feladatod"}',
    'Írj legalább három egy mondatos projektötletet.',
    '',
    '1. **Első projektötlet:** …',
    '2. **Második projektötlet:** …',
    '3. **Harmadik projektötlet:** …',
    ':::',
    '',
    '::: {.callout-important title="Mentsd a közös munkatérbe"}',
    'Másold be a projektötleteidet a csapat közös Google Drive-munkaterébe. A következő meetingen ezekből fogtok közös projektirányt választani.',
    '',
    '[Közös munkatér megnyitása]({{< var drive_workspace_url >}}){.btn .btn-primary target="_blank"}',
    ':::'
  )
)

write_page(
  path = "modules/02-brainstorming/11-meeting-02-readiness.qmd",
  title = "Készen állsz a második meetingre",
  subtitle = "Ellenőrizd a projektötleteidet",
  toc = FALSE,
  body = c(
    route_bar(
      module_2_cycle_2_route,
      current = "m2-ready-2",
      aria_label = "Felkészülés az Ötletelés modul második meetingjére"
    ),
    course_meta("Becsült idő: 2 perc"),
    '',
    '::: {.task-list}',
    '## Ellenőrzőlista',
    '',
    '- [ ] Átnéztem a csapat kiválasztott problémáját és gondolattérképét.',
    '- [ ] Végiggondoltam több lehetséges célközönséget.',
    '- [ ] Megfogalmaztam több lehetséges kulcsüzenetet.',
    '- [ ] Összegyűjtöttem több lehetséges projektformátumot.',
    '- [ ] Elkészítettem legalább három különböző projektötletet.',
    '- [ ] Mindegyik ötlet megválaszolja a Mit? Kinek? Hogyan? kérdéseket.',
    '- [ ] Elmentettem az ötleteket a csapat közös munkaterébe.',
    ':::',
    '',
    '::: {.callout-tip title="Minden pont teljesült?"}',
    'Akkor készen állsz a projektötlet-választó meetingre.',
    ':::',
    '',
    '[2. meeting megnyitása](12-meeting-02.qmd){.btn .btn-primary .btn-lg}'
  )
)

write_page(
  path = "modules/02-brainstorming/12-meeting-02.qmd",
  title = "Projektötlet-választó meeting",
  subtitle = "Egy közös projektirány kialakítása",
  toc = TRUE,
  body = c(
    route_bar(
      module_2_cycle_2_route,
      current = "m2-meeting-2",
      aria_label = "Felkészülés az Ötletelés modul második meetingjére"
    ),
    course_meta("Személyes csapatmeeting"),
    '',
    '::: {.hero-panel}',
    '## A meeting célja',
    '',
    'A csapat összehasonlítja az egyéni projektötleteket, majd kiválaszt vagy közösen kialakít egy olyan projektirányt, amelyet a következő modulban részletesen ki lehet dolgozni.',
    ':::',
    '',
    '## A meeting fő lépései',
    '',
    '1. Mindenki röviden bemutatja az előkészített projektötleteit.',
    '2. A csapat csoportosítja a hasonló és az eltérő irányokat.',
    '3. Összehasonlítjátok az ötletek célközönségét, kulcsüzenetét és projektformátumát.',
    '4. Kiválasztotok egy projektirányt, vagy több ötlet erősségeiből újat alkottok.',
    '5. Egy mondatban rögzítitek a közös projektötletet a Mit? Kinek? Hogyan? szerkezetben.',
    '6. Röviden leírjátok, miért ezt az irányt választottátok.',
    '',
    '::: {.callout-important title="A meeting kimenete"}',
    'Egy közösen elfogadott, egy mondatban összefoglalható projektötlet és a választás rövid indoklása.',
    ':::',
    '',
    '[Meetingdokumentumok megnyitása]({{< var module_2_meeting_2_pack_url >}}){.btn .btn-primary target="_blank"}',
    '',
    '[Közös munkatér megnyitása]({{< var drive_workspace_url >}}){.btn .btn-outline-primary target="_blank"}'
  )
)

write_page(
  path = "modules/02-brainstorming/13-module-readiness.qmd",
  title = "Készen állunk az ötletelés modulzárására",
  subtitle = "A csapat közös ellenőrzőlistája",
  toc = FALSE,
  body = c(
    route_bar(
      module_2_overview_route,
      current = "m2-close",
      aria_label = "Az Ötletelés modul mérföldkövei"
    ),
    course_meta("Csapatellenőrzés: körülbelül 5 perc"),
    '',
    '::: {.task-list}',
    '## A csapat ellenőrzőlistája',
    '',
    '- [ ] Egyértelműen megfogalmaztuk a kiválasztott problémát.',
    '- [ ] A probléma gondolattérképe megtalálható a közös munkatérben.',
    '- [ ] Kiválasztottunk egy közös projektirányt.',
    '- [ ] A projektötlet egy mondatban megválaszolja a Mit? Kinek? Hogyan? kérdéseket.',
    '- [ ] Röviden megindokoltuk, miért ezt az irányt választottuk.',
    '- [ ] A csapat minden tagja érti és elfogadja a közös projektötletet.',
    '- [ ] A modul előírt kimenete készen áll a beadásra.',
    ':::',
    '',
    '::: {.callout-important title="A modulzárás külön felületen történik"}',
    'A ScupSchool oldal nem küldi be automatikusan a csapat eredményét. A végleges kimenetet a megadott külső beadási felületen kell leadnotok.',
    ':::',
    '',
    '[2. modul feladatának beadása]({{< var module_2_submission_url >}}){.btn .btn-primary .btn-lg target="_blank"}'
  )
)
```

# 14. Create the support hub

```{r support-page}
write_page(
  path = "support/index.qmd",
  title = "Segítségtár",
  subtitle = "Opcionális útmutatók a saját projektetek helyzeteihez",
  toc = FALSE,
  sidebar = "false",
  page_navigation = FALSE,
  body = c(
    '::: {.hero-panel}',
    '## Nem minden csapat ugyanott akad el',
    '',
    'A törzsanyag azt tartalmazza, amit mindenkinek el kell végeznie a következő meetingig. A Segítségtár olyan opcionális anyagok helye, amelyeket akkor érdemes megnyitnotok, amikor a saját projekteteknél egy adott helyzettel találkoztok.',
    ':::',
    '',
    '## Elsősorban a jelenlegi modulhoz kapcsolódó anyagokat keressétek',
    '',
    'A későbbiekben itt kereshető, helyzetalapú útmutatók jelennek meg. A pilotban az alábbi kártyák a tervezett működést mutatják.',
    '',
    '::: {.support-grid}',
    '::: {.support-card}',
    '<span class="status-label">Ötletelés</span>',
    '',
    '### Nem tudjuk pontosan, ki a célközönségünk',
    '',
    'Segítség az érintettek feltérképezéséhez és egy reálisan elérhető célközönség kiválasztásához.',
    ':::',
    '',
    '::: {.support-card}',
    '<span class="status-label">Ötletelés</span>',
    '',
    '### Túl sok mindent szeretnénk elmondani',
    '',
    'Segítség a legfontosabb kulcsüzenet kiválasztásához és egyszerűsítéséhez.',
    ':::',
    '',
    '::: {.support-card}',
    '<span class="status-label">Ötletelés</span>',
    '',
    '### Nem tudjuk, milyen projektformátumot válasszunk',
    '',
    'Segítség a célközönséghez, az üzenethez és a csapat lehetőségeihez illő forma megtalálásához.',
    ':::',
    ':::',
    '',
    '::: {.callout-note title="A Segítségtár nem kötelező tananyag"}',
    'Ezek az oldalak nem kerülnek bele a törzsanyag előző–következő sorrendjébe. Szabadon böngészhetők és a kurzus bármely pontjáról elérhetők.',
    ':::'
  )
)
```

# 15. Validate the generated source files

```{r validate-source-files}
expected_files <- c(
  "_quarto.yml",
  "_variables.yml",
  "index.qmd",
  "support/index.qmd",
  "assets/css/scupschool.css",
  "modules/01-introduction/index.qmd",
  "modules/01-introduction/01-how-course-works.qmd",
  "modules/01-introduction/02-final-project.qmd",
  "modules/01-introduction/03-personal-meetings.qmd",
  "modules/01-introduction/04-deadlines-workspace.qmd",
  "modules/01-introduction/05-meeting-readiness.qmd",
  "modules/01-introduction/06-meeting-01.qmd",
  "modules/01-introduction/07-module-readiness.qmd",
  "modules/02-brainstorming/index.qmd",
  "modules/02-brainstorming/01-process-booklet.qmd",
  "modules/02-brainstorming/02-define-problem.qmd",
  "modules/02-brainstorming/03-choose-problems.qmd",
  "modules/02-brainstorming/04-meeting-01-readiness.qmd",
  "modules/02-brainstorming/05-meeting-01.qmd",
  "modules/02-brainstorming/06-from-problem-to-project.qmd",
  "modules/02-brainstorming/07-target-audience.qmd",
  "modules/02-brainstorming/08-key-message.qmd",
  "modules/02-brainstorming/09-project-format.qmd",
  "modules/02-brainstorming/10-project-ideas.qmd",
  "modules/02-brainstorming/11-meeting-02-readiness.qmd",
  "modules/02-brainstorming/12-meeting-02.qmd",
  "modules/02-brainstorming/13-module-readiness.qmd"
)

missing_files <- expected_files[
  !file.exists(project_path(expected_files))
]

if (length(missing_files) > 0) {
  stop(
    "The following expected files were not created:\n",
    paste(missing_files, collapse = "\n")
  )
}

cat(
  "Source validation passed.\n",
  length(expected_files),
  "expected files are present.\n"
)

writeLines(
  text = format(Sys.time(), tz = "UTC", usetz = TRUE),
  con = rebuild_marker
)

cat("Rebuild marker created: ", rebuild_marker, "\n")
```

# 16. Check whether Quarto is available

```{r check-quarto}
quarto_path <- Sys.which("quarto")

if (!nzchar(quarto_path)) {
  stop(
    paste(
      "Quarto was not found.",
      "Check the RStudio Quarto installation before rendering."
    )
  )
}

quarto_version <- system2(
  quarto_path,
  args = "--version",
  stdout = TRUE,
  stderr = TRUE
)

cat(
  "Quarto path:", quarto_path, "\n",
  "Quarto version:", quarto_version, "\n"
)
```

# 17. Render the complete website

```{r render-site}
old_directory <- getwd()
setwd(project_root)

render_output <- system2(
  command = quarto_path,
  args = "render",
  stdout = TRUE,
  stderr = TRUE
)

setwd(old_directory)

render_status <- attr(render_output, "status")

if (is.null(render_status)) {
  render_status <- 0L
}

cat(paste(render_output, collapse = "\n"), "\n")

if (!identical(as.integer(render_status), 0L)) {
  stop("Quarto render failed with status: ", render_status)
}

cat("Website rendered successfully.\n")
```

# 18. Open the rendered website

```{r open-site}
site_index <- project_path("_site", "index.html")

if (!file.exists(site_index)) {
  stop("The rendered site index was not found: ", site_index)
}

browseURL(site_index)
```
